臺灣臺北地方法院刑事判決　　　　　　　　　　　　　　九十一年度訴字第九號
　　公　訴　人　臺灣臺北地方法院檢察署檢察官
　　被　　　告　甲○○
右列被告因違反毒品危害防制條例案件，經檢察官提起公訴（九十年度毒偵字第二一
八八、三一四二號），本院判決如左：
    主  文
甲○○連續施用第一級毒品，累犯，處有期徒刑拾月，海洛因壹包沒收銷燬，注射針
筒貳支沒收；又連續施用第二級毒品，累犯，處有期徒刑捌月，安非他命壹包沒收銷
燬，簡易吸食器壹組沒收；應執行有期徒刑壹年肆月，海洛因、安非他命各壹包沒收
銷燬，注射針筒貳支、簡易吸食器壹組沒收。
    事  實
甲○○於民國八十八年間，因施用第二級毒品，經裁定送勒戒處所觀察勒戒，認無繼
續施用傾向，由檢察官依毒品危害防制條例第二十條第二項前段規定處分不起訴確定
。復於同年再犯施用毒品案件，經裁定送勒戒處所觀察勒戒，認有繼續施用傾向，除
裁定令入戒治處所施以強制戒治外，並判處有期徒刑六月，於八十九年十一月十五日
易科罰金執行完畢。自八十九年十一月十六日起，基於概括犯意，連續在臺北市○○
路○段一○一巷七號二樓施用第二級毒品安非他命，每隔二至三星期吸食一次，最後
一次於九十年八月十九日施用。另基於概括犯意，自九十年四月起，連續在同上地址
施用第一級毒品海洛因，每二至三週注射一次，最後一次施用時間為同年十月五日下
午。其間曾於九十年八月廿日下午九時左右，經警在前述施用地點查獲其持有第一級
毒品海洛因、第二級毒品安非他命各一包（淨重分別為零點一公克及一點八公克），
並扣押其所有供施用第一級毒品所用注射針筒二支、供施用第二級毒品所用簡易吸食
器一組。
    理  由
一認定犯罪事實所憑之證據及理由：
  (一)被告於偵審中，陸續坦承前述犯罪事實。
  (二)前項自白，與九十年八月廿日、九十年十月六日兩次採尿送驗結果相符（第一次
    呈嗎啡及安非他命陽性反應，第二次僅呈嗎啡陽性反應），有法務部調查局檢驗
    通知書、臺灣尖端先進生技醫藥股份有限公司濫用藥物檢驗報告在卷足憑。
  (三)另有扣案海洛因、安非他命各一包及注射針筒二支、簡易吸食器一組可為佐證。
二對於被告辯解之判斷：
  (一)被告辯稱：本案關於施用第二級毒品部分，與本院九十年度易字第一○七五號確
    定判決所認定之犯罪行為，原係出於連續施用之故意，應為前案判決效力所及云
    云。
  (二)經查：本院九十年度易字第一○七五號確定判決，認定被告曾於八十九年十月七
    日之前施用安非他命，因而論處施用第二級毒品罪刑。但被告於該案八十九年十
    月七日採尿送驗查獲之後，即因前此所犯施用毒品另案所處有期徒刑六月入監服
    刑，至八十九年十一月十五日始行易科罰金執行完畢，俱為卷附法務部在監在押
    資料表所載甚詳，顯見前此施用第二級毒品之犯意已因入監接受矯治而阻斷。且
    被告於審理中亦稱「我沒有打算一直施用安非他命」，益證前案犯行與本案並無
    連續犯之裁判上一罪關係可言。
三論罪科刑之理由：
  (一)被告所為，觸犯毒品危害防制條例第十條第一項、第二項之罪。持有第一、二級
    毒品之低度行為，各為較高度之施用犯行所吸收，俱不另論罪。
  (二)本案先後各次施用第一級毒品及第二級毒品之犯行，各於相近時間內多次觸犯構
    成要件相同之罪名，顯然出於概括犯意。分別依連續犯規定論以一罪，並加重其
    刑。
  (三)被告於八十八年間，因施用第二級毒品，經裁定送勒戒處所觀察勒戒，認無繼續
    施用傾向，由檢察官依毒品危害防制條例第二十條第二項前段規定處分不起訴確
    定。復於同年再犯施用毒品案件，再經裁定送勒戒處所觀察勒戒，認有繼續施用
    傾向，除裁定令入戒治處所施以強制戒治外，並判處有期徒刑六月，於八十九年
    十一月十五日易科罰金執行完畢，有全國前案紀錄表在卷可憑。其受有期徒刑執
    行完畢，五年以內再犯法定本刑為有期徒刑之本案罪名，各依累犯規定遞予加重
    其刑。
  (四)本案係於檢察官依毒品危害防制條例第二十條第二項前段規定處分不起訴確定之
    後，五年內三犯施用毒品罪名，有如前述。依據同條第三項前段規定，應依法為
    科刑之判決。
  (五)審酌被告曾犯妨害秩序、施用毒品罪名，屢經矯正未見積極悔改，及其僅具國民
    中學教育程度，智識非深等一切情狀，認宜就所犯兩罪分別量處如主文所示之刑
    ，並酌定其應執行之刑。
  (六)查獲之第一級毒品海洛因、第二級毒品安非他命各一包（淨重分別為零點一公克
    及一點八公克），應予沒收銷燬。被告所有供犯罪所用海洛因注射針筒二支、安
    非他命簡易吸食器一組，依其構造及通常用途，尚非僅得專供施用毒品之器具，
    分別附隨各該部分犯行所諭知之主刑項下宣告沒收。
四對於其餘公訴事實之判斷：
  (一)檢察官起訴另指被告涉嫌於九十年八月廿日至十月六日間，在上述犯罪處所多次
    施用安非他命，請求依連續犯規定與前述施用第二級毒品犯行論以一罪。
  (二)惟查：被告堅決否認在九十年八月廿日以後仍有施用安非他命之行為。依據卷附
    尿液檢驗文書所載，九十年八月廿日第一次採尿送驗結果，固呈嗎啡及安非他命
    陽性反應，至於同年十月六日第二次採尿送驗結果，則呈嗎啡陽性反應、安非他
    命陰性反應，與被告所辯尚屬相符。此外查無足可證實被告在第一次採尿後仍然
    施用第二級毒品之積極證據，應認此部分起訴事實為不能證明。但檢察官既依連
    續犯關係訴請與前述犯罪行為併論一罪，對於同一起訴對象事實，無從割裂而為
    裁判，此部分不另諭知無罪。
五適用之法律：
  (一)刑事訴訟法第二百九十九條第一項前段。
  (二)毒品危害防制條例第十條第一項、第二項，第十八條第一項。
  (三)刑法第十一條前段，第五十六條，第四十七條，第五十一條第五款，第三十八條
    第一項第二款。
中    華    民    國      九十一      年      二      月      十五      日
                                       法  官  林  勤  綱
右正本證明與原本無異。
如不服本判決，應於判決送達後十日內，向本院提出上訴狀。
                                       書記官  許  博  為
中    華    民    國      九十一        年     二       月     十五     日
附錄本案論罪科刑法條全文
毒品危害防制條例第十條
施用第一級毒品者，處六月以上五年以下有期徒刑。
施用第二級毒品者，處三年以下有期徒刑。
